# 会计政策变更的几个问题

提问人：f5f5t3t3 时间：2014-03-20 22:35:20
（ 1 ）准则中有句话，确定会计政策变更对列报前期影响数不切实可行的，应当从可追溯调整的最早期间期初开始应用变更后的会计政策。比如现在 2014 年，列报前期是 2013 年，我的理解是如果 2013 年的累积影响数不能确定，就继续往前找，看 2012 年行不行，不行的话看 2011 年，直到找到合适的年份为止。这样理解对不对？ （ 2 ）教材在会计政策变更中，常常提及通过累积影响数调整列报前期最早期初留存收益，是不是可以理解这是一种通常的做法，而上面那句话说的意思是不是可以理解为一种特殊情况呢？

回答人：chenyiwei
相反，应该是从最早期间往后推，而不是往前推。 例如，需要编制一份三年期报表（ 2011 － 2013 ），对某项会计政策变更进行追溯调整时，首先确定该项变更对 2011 年年初留存收益的影响数。如果不切实可行的，再往后找到可以确定累积影响数的最早期间，如2012 年 1 月 1 日。如果确定只能从 2012 年 1 月 1 日起确定累积影响数，那么也就只能就该项政策变更追溯 2012 年 1 月 1 日以后的期间，而不再往前追溯。